臺灣士林地方法院刑事判決　　　　　　100年度審簡字第557號
公　訴　人　臺灣士林地方法院檢察署檢察官
被　　　告　李政隆
上列被告因竊盜案件，經檢察官提起公訴（100 年度偵字第353
號）暨移送併案審理（100 年度偵字第2030號、第2036號、第
2724號、第2899號），被告李政隆經本院合法傳喚雖未到庭，惟
其於警詢及偵查中已自白犯罪，本院裁定認宜改以簡易判決處刑
，並判決如下：
    主  文
李政隆犯如附表各編號所示之罪，各處如附表各編號所示之宣告
刑，應執行有期徒刑壹年玖月，如易科罰金，以新臺幣壹仟元折
算壹日。扣案之鷹勾剪及高枝剪各壹支均沒收。
    事實及理由
一、本件犯罪事實及證據，均引用檢察官起訴書及併辦意旨書之
    記載（如附件起訴書及併辦意旨書），另更正並補充：(一)犯
    罪事實部分：起訴書及併辦意旨書附表所載犯罪事實均更正
    如本判決附表所示。(二)併辦意旨書併辦意旨二倒數第2 行至
    第3 行「並扣得破壞剪2 支、鷹勾剪1 支及銅質銅續固定結
    3 個等物」等文字應予刪除。
二、查被告行為後，刑法第321 條第1 項業於民國100 年1 月26
    日修正公布，並自同年月28日生效，修正後之刑法第321 條
    第1 項，除第1 款之構成要件有變更外，刑度亦增訂「得併
    科新臺幣10萬元以下罰金」，比較新舊法結果，新法對被告
    非較為有利，自應適用行為時即修正前刑法第321 條第1 項
    之規定，合先敘明。
三、按刑法第321 條第1 項第3 款之攜帶兇器竊盜罪，其所稱「
    兇器」，其種類並無限制，凡客觀上足對人之生命、身體、
    安全構成威脅，具有危險性之兇器均屬之，且祇須行竊時攜
    帶此種具有危險性之兇器為已足，並不以攜帶之初有行兇之
    意圖為必要（最高法院79年台上字第5253號判例可資參照）
    。查被告行竊時所持之破壞剪、鷹勾剪及高枝剪，均為金屬
    材質之五金工具，質地堅硬且鋒利，如持以行兇，依照一般
    社會通念，均足以對人之生命、身體產生危害，自均屬兇器
    無訛。次按竊盜或損壞電桿、電線、變壓器或其他供電設備
    者，依刑法之規定從重處斷，電業法第105 條定有明文，故
    竊取電業法之電線，應論以電業法第105 條之竊盜供電設備
    罪，並依刑法竊盜罪之法律效果從重處斷，而電業法所稱「
    電業」，係謂應一般需用經營供給電能之事業，該法第2 條
    規定甚明，是行為人所竊取之電桿、電線、變壓器或其他供
    電設備，若非電業法所稱「電業」所有或持有者，則該等電
    桿、電線、變壓器或其他供電設備，即非電業法第105 條所
    規範之客體，自無從適用電業法此一規定。查被告所竊取如
    附表編號三至七所示臺灣電力股份有限公司所有之電纜線，
    因該公司係應一般需用供給電能之事業經營之人，為電業經
    營者，是該等電纜線乃屬電業法所規定之電線，故被告竊取
    該等電纜線之行為，自應適用電業法第105 條之規定，至被
    告所竊取如附表編號一至二所示之電纜線，因均非電業法所
    稱「電業」所有或持有，揆諸前揭說明，自無電業法第105
    條之適用。是核被告李政隆就如附表編號一至二所為，均係
    犯100 年1 月26日修正前刑法第321 條第1 項第3 款之攜帶
    兇器竊盜罪，而按所謂接續犯之包括一罪，係指數行為於同
    時同地或密切接近之時地實施，侵害同一法益，各行為之獨
    立性極為薄弱，依一般社會健全概念，在時間差距上，難以
    強行分開，在刑法評價上，以視為數個舉動之接續施行，合
    為包括之一行為予以評價，較為合理，則屬接續犯，而為包
    括之一罪（最高法院86年度臺上字第3295號判例參照）。查
    被告於附表編號一、二所載時、地所為之2 次竊盜犯行，係
    在密切接近之時、地實施，侵害同一法益，各行為之獨立性
    極為薄弱，依一般社會健全概念，在時間差距上，難以強行
    分開，在刑法評價上，以視為數個舉動之接續施行，合為包
    括之一行為予以評價，較為合理，應論以接續犯之一罪。被
    告就附表編號三至七所為，則均係違反電業法第105 條，應
    依100 年1 月26日修正前刑法第321 條第1 項第3 款之攜帶
    兇器竊盜罪處斷，公訴意旨就此部分漏未論列被告所為係觸
    犯電業法第105 條之規定，尚有未洽，應予補充。被告李政
    隆與盧錦坤、林東生、施俊賢等人，就附表編號一至二所示
    之加重竊盜犯行間，各有犯意聯絡及行為分擔，與盧錦順就
    附表編號三至七所示之加重竊盜犯行間，亦各有犯意聯絡及
    行為分擔，應分別論以共同正犯。又被告所犯上開6 次竊盜
    犯行，犯意個別，應予分論併罰。至臺灣士林地方法院檢察
    署檢察官移送併案審理之案件，經查與本件如附表編號三至
    七所示之事實為同一事實，本院自得併予審理，附此敘明。
    爰審酌被告正值壯年，當思以正當途徑獲取財物，起念行竊
    造成被害人李世雄及臺灣電力公司受有財物之損害，且未賠
    償被害人損失，惟念其犯後已知坦承犯行，態度尚稱良好，
    兼衡其犯罪之動機、目的、手段、竊取財物之價值，及其生
    活狀況、智識程度等一切情狀，分別量處如主文所示之刑，
    並均諭知易科罰金之折算標準，及定其應執行之刑。
四、扣案之鷹鉤剪及高枝剪各1 支，均係被告所有，供其犯本件
    加重竊盜犯行所用之物，此據被告在警詢及偵查時供承明確
    ，爰併依刑法第38條第1 項第2 款規定宣告沒收。另扣案之
    噴燈、美工刀各1 支、電纜線外皮共122.1 公斤及裸銅線共
    4.5 公斤，均非被告所有供本件犯罪所用之物，乃不予宣告
    沒收，至被告持以犯案之破壞剪1 支，因未扣案，復無證據
    證明其尚存在，為免將來執行困難，亦不予宣告沒收，併此
    指明。
五、依刑事訴訟法第449 條第2 項、第3 項、第450 條第1 項、
    第454 條第2 項，電業法第105 條，刑法第2 條第1 項前段
    、第28條、第41條第1 項前段、第8 項、第51條第5 款、第
    38條第1 項第2 款，100 年1 月26日修正前刑法第321 條第
    1 項第3 款，逕以簡易判決處刑如主文。
中    華    民    國   100    年    7     月    29    日
                  刑事第一庭法  官  洪英花
以上正本證明與原本無異。
如不服本判決，應於收受送達後10日內，向本院提出上訴狀，上
訴於本院管轄之第二審合議庭。
                            書記官  張茹茵
中    華    民    國   100    年    8     月    1     日
附錄論罪科刑法條：
電業法第105條
竊盜或損壞電桿、電線、變壓器或其他供電設備者，依刑法之規
定從重處斷。
100 年1 月26日修正前刑法第321條
犯竊盜罪而有左列情形之一者，處6月以上、5年以下有期徒刑：
一  於夜間侵入住宅或有人居住之建築物、船艦或隱匿其內而犯
    之者。
二  毀越門扇、牆垣或其他安全設備而犯之者。
三  攜帶兇器而犯之者。
四  結夥三人以上而犯之者。
五  乘火災、水災或其他災害之際而犯之者。
六  在車站或埠頭而犯之者。
前項之未遂犯罰之。
附表：
附表
┌──┬───┬────┬─────┬────┬────┬────────┐
│編號│共犯  │時間    │地點      │使用器具│竊得物品│所犯罪名及宣告刑│
├──┼───┼────┼─────┼────┼────┼────────┤
│ 一 │盧錦坤│99年10月│臺北縣淡水│鷹勾剪、│李世雄所│李政隆共同犯攜帶│
│    │林東生│20日晚間│鎮○○路36│高枝剪各│有之型號│兇器竊盜罪，處有│
│    │施俊賢│某時許  │號旁之工地│1支     │125mm 平│期徒刑陸月，如易│
├──┼───┼────┼─────┤        │方電纜共│科罰金，以新臺幣│
│ 二 │盧錦坤│99年10月│臺北縣淡水│        │780 米長│壹仟元折算壹日。│
│    │林東生│21日晚間│鎮○○路36│        │        │扣案之鷹勾剪及高│
│    │施俊賢│某時許  │號旁之工地│        │        │枝剪各壹支均沒收│
│    │      │        │          │        │        │。              │
├──┼───┼────┼─────┼────┼────┼────────┤
│ 三 │盧錦順│99年11月│臺北縣淡水│同上    │臺灣電力│李政隆共同犯攜帶│
│    │      │間      │鎮○○路  │        │公司所有│兇器竊盜電業之電│
│    │      │        │3.5 公里處│        │之型號22│線罪，處有期徒刑│
│    │      │        │行忠堂公車│        │mm平方接│陸月，如易科罰金│
│    │      │        │站牌（康華│        │戶電纜共│，以新臺幣壹仟元│
│    │      │        │幹82之L1）│        │12米長  │折算壹日。扣案之│
│    │      │        │          │        │        │鷹勾剪及高枝剪各│
│    │      │        │          │        │        │壹支均沒收。    │
├──┼───┼────┼─────┼────┼────┼────────┤
│ 四 │同上  │同上    │臺北縣淡水│膠帶、小│臺灣電力│李政隆共同犯攜帶│
│    │      │        │鎮○○路2 │型破壞剪│公司所有│兇器竊盜電業之電│
│    │      │        │段15 號 水│        │之型號3C│線罪，處有期徒刑│
│    │      │        │源國小側門│        │U、8mm平│陸月，如易科罰金│
│    │      │        │土地公廟戲│        │方電纜共│，以新臺幣壹仟元│
│    │      │        │臺        │        │20米長  │折算壹日。      │
├──┼───┼────┼─────┼────┼────┼────────┤
│ 五 │同上  │同上    │臺北縣淡水│同上    │臺灣電力│李政隆共同犯攜帶│
│    │      │        │鎮○○路「│        │公司所有│兇器竊盜電業之電│
│    │      │        │萊茵城堡社│        │之型號22│線罪，處有期徒刑│
│    │      │        │區」公車站│        │mm平方裸│陸月，如易科罰金│
│    │      │        │牌旁（康華│        │硬銅線共│，以新臺幣壹仟元│
│    │      │        │幹54）    │        │7 米長、│折算壹日。      │
│    │      │        │          │        │銅心電纜│                │
│    │      │        │          │        │共3 米長│                │
├──┼───┼────┼─────┼────┼────┼────────┤
│ 六 │同上  │同上    │臺北縣淡水│同上    │臺灣電力│李政隆共同犯攜帶│
│    │      │        │鎮○○路  │        │公司所有│兇器竊盜電業之電│
│    │      │        │309 號「大│        │之型號8 │線罪，處有期徒刑│
│    │      │        │屯高爾夫球│        │mm平方電│陸月，如易科罰金│
│    │      │        │場」旁淡水│        │纜共150 │，以新臺幣壹仟元│
│    │      │        │鎮○○○路│        │米長    │折算壹日。      │
│    │      │        │燈（編號  │        │        │                │
│    │      │        │21094 、  │        │        │                │
│    │      │        │21095 號）│        │        │                │
├──┼───┼────┼─────┼────┼────┼────────┤
│ 七 │同上  │99年12月│臺北縣淡水│同上    │臺灣電力│李政隆共同犯攜帶│
│    │      │初      │鎮安子內13│        │公司所有│兇器竊盜電業之電│
│    │      │        │號        │        │之型號22│線罪，處有期徒刑│
│    │      │        │          │        │mm平方接│陸月，如易科罰金│
│    │      │        │          │        │戶電纜共│，以新臺幣壹仟元│
│    │      │        │          │        │117 米長│折算壹日。      │
└──┴───┴────┴─────┴────┴────┴────────┘